# 求助：新租赁准则，租赁收款额的现值如何确定？

提问人：wx_62a2bf1ca963 时间：2022-06-10 11:54:34
新租赁准则中，出租人一方，认定租赁类别时，该笔租赁业务是经营租赁还是融资租赁？有一条重要的标准是，租赁收款额的现值占租赁资产公允价值的比例，但是这个租赁收款额的现值，应该是用哪个折现率？
看应用指南中的案例 56 ，是按照市场利率确定，可是实物中，市场利率又该如何合理估计？
网上的各方讨论中，多是站在承租人角度，求助各位大神帮忙讲解，站在出租人一方改如何处理？

回答人：chenyiwei
出租人和承租人的折现率在很多情况下是相同的，且出租人比承租人更有可能知道其内含利率，故准则及其应用指南中关于承租人折现率的讨论也可以作为出租人的参考。
市场利率的确定可以参考本企业的期限、条件类似的借款等相关信息。具体可参考《计学精要 2021 》中关于“增量借款利率”的讨论。